臺灣臺北地方法院民事裁定  
111年度勞補字第542號
原      告  劉文森  
被      告  台灣敦豪供應鏈股份有限公司

法定代理人  謝東政  
上列當事人間請求確認僱傭關係等事件，本院裁定如下：
    主  文
原告應於本裁定送達後5日內繳納第一審裁判費新臺幣1萬8,747
元，逾期未補正，即駁回原告之訴。
    理  由
一、按提起民事訴訟，應依民事訴訟法第77條之13或第77條之14
    之規定繳納裁判費，茲屬必備之程式。又按以一訴主張數項
    標的者，其價額合併計算之。但所主張之數項標的互相競合
    或應為選擇者，其訴訟標的價額，應依其中價額最高者定之
    ；有關勞動事件之處理，依本法之規定；本法未規定者，適
    用民事訴訟法及強制執行法之規定；因定期給付涉訟，其訴
    訟標的之價額，以權利存續期間之收入總數為準；期間未確
    定時，應推定其存續期間。但超過5年者，以5年計算；因確
    認僱傭關係或給付工資、退休金或資遣費涉訟，勞工或工會
    起訴或上訴，暫免徵收裁判費三分之二，民事訴訟法第77條
    之2第1項、勞動事件法第15條、第11條、第12條第1項定有
    明文。另原告之訴，有起訴不合程式或不備其他要件者，法
    院應以裁定駁回之，但其情形可以補正者，審判長應訂期間
    先命補正，民事訴訟法第249條第1項第6款亦有明文。
二、經查，原告起訴聲明：「㈠確認兩造間僱傭關係存在。㈡被告
    應自民國111年9月16日起至原告復職日止，按月給付原告新
    臺幣（下同）9萬3,000元。」就聲明第1項確認兩造間僱傭
    關係存在部分，原告於57年4月7日出生，距勞動基準法第54
    條第1項第1款規定強制退休之年齡超過5年，依勞動事件法
    第11條規定，推定本件僱傭關係存續期間為5年，依原告主
    張其每月薪資9萬3,000元，則本項訴訟標的價額應核定為55
    8萬元（計算式：9萬3,000×12月×5年＝558萬元）；就聲明第
    2項請求被告按月給付薪資9萬3,000元部分，係以兩造間之
    僱傭關係存在為前提，與聲明第1項請求確認僱傭關係存在
    部分，雖為不同訴訟標的，惟自經濟上觀之，其訴訟目的一
    致，不超出終局標的範圍，訴訟標的價額應擇其中價額較高
    者定之（最高法院95年度台抗字第64號裁定意旨參照），故
    本件訴訟標的價額核定為558萬元，原應繳納裁判費5萬6,24
    2元，惟依勞動事件法第12條第1項規定，應暫免徵收裁判費
    之三分之二，故應徵第一審裁判費1萬8,747元（計算式：5
    萬6,242×1/3＝1萬8,747元，元以下四捨五入）。茲限原告於
    本裁定送達後5日內，補正如主文所示之事項，逾期未補正
    ，即駁回原告之訴。
三、依民事訴訟法第249條第1項但書，裁定如主文。
中　　華　　民　　國　　111 　年　　11　　月　　29　　日
                  勞動法庭    法　官　  梁夢迪
以上正本係照原本作成。
如不服本裁定關於核定訴訟標的價額部分，應於送達後10日內向
本院提出抗告狀，並繳納抗告費新臺幣1,000元；其餘關於命補
繳裁判費部分，不得抗告。
中　　華　　民　　國　　111 　年　　11　　月　　29　　日
                              書記官　  程省翰